---
title: "Estudi dels accidents de trànsit als Estats Units d'Amèrica"
subtitle: "Visualització de dades - Pràctica 2"
author: "Héctor Gutiérrez Muñoz"
date: "9 de juny, 2021"
output:
  pdf_document:
    toc: yes
    number_sections: true
toc-title: "Sumari"
---

```{r setup, include=FALSE}
knitr::opts_chunk$set(echo = TRUE)
```

```{r load_libraries, include=FALSE}

library(tidyverse)
library(kableExtra)
library(dplyr)
library(readxl)
library(stringr)

```

# Càrrega del fitxer

En primer lloc, carreguem els fitxers CSV. El dataset principal es pot trobar a 
https://www.kaggle.com/sobhanmoosavi/us-accidents. L'altre, de la població als Estats
Units està disponible a https://www2.census.gov/programs-surveys/popest/tables/2010-2019/state/totals/nst-est2019-01.xlsx.

```{r,eval=TRUE,echo=TRUE}

accidents_data <- read.csv("US_Accidents_Dec20_Updated.csv")

population_data <- data.frame(read_excel(
  path = "nst-est2019-01.xlsx",
  range = c("A10:M60"),
  col_names = FALSE))

# Només ens interessen dues columnes d'aquest dataset

population_data <- population_data[,c(1,13)]
colnames(population_data) <- c("state", "population")

```


# Primera exploració

Veiem uns exemples del primer dataset:

```{r,eval=TRUE,echo=TRUE}

kable(
  t(head(accidents_data,2)),
  format = 'latex', 
  booktabs = TRUE
) %>%
 kableExtra::kable_styling(latex_options = c("scale_down","hold_position"))

```

També del segon:

```{r,eval=TRUE,echo=TRUE}

kable(
  head(population_data),
  format = 'latex', 
  booktabs = TRUE
) %>%
 kableExtra::kable_styling(latex_options = c("hold_position"))

```

# Preprocessament

L'únic preprocessament que cal fer en aquest cas és fer el join dels dos datsets
pel estat. Per fer-lo, primer s'han de posar les dues variables en el mateix format.

```{r,eval=TRUE,echo=TRUE}

# Traiem el punt que hi ha a l'inici dels noms

population_data$state_trim <- substring(population_data$state, 2)

# Traiem la dada del Districte de Columbia, que no és a les variables state.abb
# i state.name de R

pop_DC <- population_data[population_data$state_trim == "District of Columbia", 2]

population_data <- 
  population_data[-which(population_data$state_trim == "District of Columbia"),]

# Fem la conversió a abreviatures

population_data$state_abb <- state.abb[which(state.name == population_data$state_trim)]

# Tornem a introduir la dada del Districte de Columbia

population_data <- rbind(population_data, c("", pop_DC, "District of Columbia", "DC"))

```

Un cop fet això, podem fer el join:

```{r,eval=TRUE,echo=TRUE}

merged_df <- merge(accidents_data, 
                   population_data,
                   by.x = "State",
                   by.y = "state_abb")

head(merged_df)

```

Es comprova que el join s'ha fet correctament i que el nombre de registres és el
mateix que al dataset original:

```{r,eval=TRUE,echo=TRUE}

dim(accidents_data)[1] == dim(merged_df)[1]

```

Com que el dataset és força gran, en treurem les columnes que no es faran servir
a la visualització per intentar millorar la performance.

```{r,eval=TRUE,echo=TRUE}

merged_df <- merged_df[, c(
  "Severity", "Start_Time", "End_Time", "Start_Lat", "Start_Lng",
  "Distance.mi.", "State", "Temperature.F.", "Wind_Chill.F.", "Humidity...",
  "Pressure.in.", "Visibility.mi.", "Wind_Speed.mph.", "Precipitation.in.",
  "Weather_Condition", "Amenity", "Bump", "Crossing", "Give_Way", "Junction",
  "No_Exit", "Railway", "Roundabout", "Station", "Stop", "Traffic_Calming",
  "Traffic_Signal", "Turning_Loop", "Sunrise_Sunset", "population", "state_trim"
)]

```

Les dades de l'any 2016 no són força acurades, hi ha molts menys accidents que la
resta d'anys. Per no desvirtuar l'anàlisi, traiem aquests registres del dataset. 

```{r,eval=TRUE,echo=TRUE}

merged_df <- merged_df[substring(merged_df$Start_Time,1,4) != "2016", ]

```

# Fitxer de sortida

Finalment, les dades preprocessades es desaran a un fitxer.

```{r,eval=TRUE,echo=TRUE}

write.csv2(merged_df, 
          "accidents_final.csv", 
          row.names = FALSE, 
          na = "")

```